---
title: "Desafio Data Science-Semantix "
author: "Andrés Felipe Flórez Rivera"
date: "4/3/2020"
output: 
  html_document:
    keep_md: true
    toc: true
    #toc_depth: 2
    toc_float: true
    #number_sections: true
    theme: united
    highlight: tango
---

```{r setup, include=FALSE}
knitr::opts_chunk$set(echo = TRUE, fig.align = "center")
```

```{r,echo=FALSE,warning=FALSE,message=FALSE}
##########################################################################################
##                                      Pacotes                                         ##
##########################################################################################
library(tidyverse)
library(caret)
library(e1071)
library(rpart)
library(rpart.plot)
library(randomForest)
library(caTools)
library(descr)
library(data.table)
library(readr)
library(kableExtra)
library(precrec)
library(ROCR)
theme_set(theme_bw())
##########################################################################################
##                              Leitura de dados                                        ##
##########################################################################################


dados <- read_delim("bank-full.csv",";", escape_double = FALSE, trim_ws = TRUE)



##########################################################################################
##                              Analise Descritiva                                      ##
##########################################################################################
#summary(dados)
```

# Questões

### 1. Qual profissão tem mais tendência a fazer um empréstimo? De qual tipo? 

<p style="text-align:justify; font-size:18px;">
Podemos analisar descritivamente  o número de empréstimos feitos em cada profissão. Para isso, olhemos a tabela de frequência absoluta relacionada a essa variável.</p>


```{r,echo=FALSE, warning=FALSE, message=FALSE,fig.align='center'}
  table(dados$job) %>% 
  kable(col.names = c("Variável","Frequência")) %>%
  kable_styling("striped", full_width = F) %>% 
  scroll_box(height = "250px",box_css = "border: 0px solid #FFFFFF; padding: 0px; ")
```
<br>
<p style="text-align:justify; font-size:18px;">
Uma maneira mais clara de observar as frequências é por meio de um gráfico de barras.
</p>
<br>
```{r,echo=FALSE,warning=FALSE,message=FALSE,fig.align='center'}
## Dados total Empréstimo
q1<-dados %>%
  filter(housing=="yes" | loan =="yes") %>%
  group_by(job) %>% 
  summarise(n=n())

## Dados tipo de Empréstimo
q1_1<-dados %>%
  filter(housing=="yes") %>%
  group_by(job) %>% 
  summarise(n=n()) %>% 
  cbind(tipo="Housing")

q1_2<-dados %>%
  filter(loan=="yes") %>%
  group_by(job) %>% 
  summarise(n=n()) %>% 
  cbind(tipo="Loan")

## Grafico total Empréstimo
g1<-ggplot(q1,aes(x=reorder(job, n),y=n))+
  geom_bar(stat = "identity",fill="#FC9272")+
  ylab("Frequência")+
  xlab("Profissão")+
  coord_flip()+
  scale_fill_brewer(palette="Reds")+
  theme_bw()

## Grafico tipo de Empréstimo
df1<-rbind(q1_1, q1_2)
g2<-ggplot(arrange(df1, tipo),aes(x=reorder(job, n),y=n, fill=tipo))+
  geom_bar(stat = "identity", position=position_dodge())+
  ylab("Frequência")+
  xlab("Profissão")+
  coord_flip()+
  scale_fill_brewer(palette="Reds")+
  theme(legend.position = c(0.8, 0.2))
gridExtra::grid.arrange(g1, g2, ncol=2)
```

<p style="text-align:justify; font-size:18px;">
Pelos gráficos, notamos que blue-collar é a profissão que mais realiza empréstimos e o tipo de empréstimo predominante é Housing. 
</p>

### 2. Fazendo uma relação entre número de contatos e sucesso da campanha quais são os pontos relevantes a serem observados?
<p style="text-align:justify; font-size:18px;">
Considerando apenas o número de contatos durante a campanha atual, observemos no gráfico abaixo que o maior número de adesão ocorre quando o cliente é contatado poucas vezes, menos que 5 vezes. O eixo horizontal do gráfico foi reduzido ao intervalo (0,30] pois a frequência para valores acima de 30 contatos não se mostrou relevante.
</p>


```{r,echo=FALSE, warning=FALSE, message=FALSE,fig.align='center'}
ggplot(data=dados, aes(x=campaign, fill=y))+
  geom_histogram()+
  ggtitle("Adesão baseada no número de contatos durante a campanha")+
  xlab("Número de contatos")+
  ylab("Frequência")+
  xlim(c(min=1,max=30)) +
  guides(fill=guide_legend(title="Adesão"))+
  scale_fill_brewer(palette="Reds")
```

<p style="text-align:justify; font-size:18px;">
Adicionalmente, podemos  avaliar se contatos realizados previamente influenciam na adesão do cliente. Inicialmente, comparemos os decis da distribuição das variáveis "Campain" e "Previous", considerando apenas os clientes que responderam "sim" à adesão. Notemos que 90% dos contatos foram menores que 4 tanto na campanha atual quanto previamente. 
</p>
```{r,echo=FALSE, warning=FALSE, message=FALSE,fig.align='center'}
## Quantis
Quantil_previous<-(dados %>% 
  filter(y=="yes"))$previous %>% 
  quantile(seq(0.1,1,0.1))
Quantil_campaign<-(dados %>% 
                     filter(y=="yes"))$campaign %>% 
  quantile(seq(0.1,1,0.1))

rbind(Campaign=Quantil_campaign,Previous=Quantil_previous) %>% 
  kable() %>%
  kable_styling("striped") %>%
  add_header_above(c(" " = 1, "Percentiles" = 10))
```

<p style="text-align:justify; font-size:18px;">
No gráfico abaixo mostramos simultaneamente o numero de contatos em campanhas anteriores e atual. Observa-se que a maior proporção de contatos ocorre quando contatos prévios não tem sido feitos, maior mente só se faz contato na campanha atual.
</p>
```{r,echo=FALSE, warning=FALSE, message=FALSE,fig.align='center'} 
## Table de contingencia ##
  df2<-dados %>% filter(y=="yes" & previous<8 & campaign<8) %>% select(campaign,previous)
  ftable(df2[c("previous", "campaign")]) %>%
  prop.table() %>%
  as.data.frame() %>% 
  magrittr::set_colnames(c("Previous","Campaign","Proportion")) %>% 
  ggplot( aes(y = Previous, x = Campaign , fill= Proportion)) + 
  geom_tile()+
  scale_fill_gradient(low = "#FEE0D2", high = "#EF3B2C")
```

<p style="text-align:justify; font-size:18px;">
Até este momento, a análise dos dados foi apenas exploratória. Com o objetivo de realizar uma análise inferencial e dado que a natureza da variável de interesse (adesão) é binária, utilizaremos um modelo de regressão logístico para ajustar os dados e avaliar a relação entre as variáveis. Consideramos o modelo logístico porque, neste momento, estamos interessados principalmente na interpretabilidade dos parâmetros. Primeiramente foi ajustado um modelo sem considerar as variáveis socio-econômicas. Utilizamos o critério AIC (*Akaike information criterion*) e temos as estimativas, os respectivos erros-padrão e os valores descritivos do teste apresentados na tabela abaixo.
</p>
```{r,echo=FALSE, warning=FALSE, message=FALSE,fig.align='center'}

## Modelo de regressão
fit<- glm(ifelse(y=="yes",1,0) ~ campaign + previous + contact + pdays + duration, data=dados, family=binomial(link="logit"))
m1<-step(fit,trace=FALSE)
m1_result<-summary(m1)

m1_result$coefficients %>% 
  kable() %>%
  kable_styling("striped") %>%
  add_header_above(c(" " = 1, "Logistic model output" = 4))
```

<p style="text-align:justify; font-size:18px;">
O modelo corrobora com o observado na análise descritiva, isto é, quando o número de ligações aumenta, a probabilidade de um cliente responder "sim" à adesão, diminui. Abaixo, apresentamos a curva ROC do modelo ajustado. A acurácia do modelo é de 0.8509095.
</p>
```{r,echo=FALSE, warning=FALSE, message=FALSE,fig.align='center'}
fit<- glm(ifelse(y=="yes",1,0) ~ campaign + previous + contact + pdays + duration, data=dados, family=binomial(link="logit"))
m1<-step(fit,trace=FALSE)
pred_lm = predict(m1, type='response')
## Fazer a curva ROC
rocr.pred = prediction(predictions = pred_lm, labels = dados$y)
precrec_obj <- evalmod(scores = rocr.pred@predictions, labels = rocr.pred@labels)
autoplot(precrec_obj)
```


### 3. Baseando-se nos resultados de adesão desta campanha qual o número médio e o máximo de ligações que você indica para otimizar a adesão?

<p style="text-align:justify; font-size:18px;">
Como argumentado na questão anterior, considerando a distribuição do número de ligações para os clientes que aderiram, devem ser feitas, em média, 2 ligações. Apesar do número máximo de ligações no grupo de clientes que a adesão foi positiva ter sido maior que 4, podemos observar pelo boxplot que esses valores são *outliers* (dados com comportamento diferente dos demais). Portanto, pela distribuição quantílica mostrada anteriormente e pelo boxplot apresentado, sugerimos que sejam realizadas no máximo 4 ligações. 
</p>
```{r,echo=FALSE, warning=FALSE, message=FALSE,fig.align='center'}
  #Tabla Resumo
  (dados %>% filter(y=="yes"))$campaign %>% 
  summary() %>%
  as.matrix() %>% t() %>% 
  kable() %>% 
  kable_styling("striped", full_width = F)

# Boxplot
dados %>% 
filter(y=="yes") %>% 
select(campaign) %>%
ggplot(aes(x="Campaign",y=campaign,fill="#FEE0D2")) +
ylab("Número de Contatos")+
geom_boxplot()+
stat_summary(fun.y=mean, geom="point", shape=20, size=5, color="red", fill="red")+
theme(legend.position="none") +
coord_flip()

```


### 4. O resultado da campanha anterior tem relevância na campanha atual?
<p style="text-align:justify; font-size:18px;">
Para entender se a campanha anterior tem relevância na campanha atual vamos organizar os dados em uma tabela de contingência e utilizaremos o teste de Qui-quadrado para verificar se existe alguma relação entre as campanhas.
</p>

```{r,echo=FALSE, warning=FALSE, message=FALSE,fig.align='center'}
t1<-table(dados[c("poutcome","y")]) 
  t1%>%
  kable() %>%
  kable_styling("striped",full_width = F) %>% 
  add_header_above(c("poutcome" = 1, "y" = 2))

  t1 %>% chisq.test()

```

<p style="text-align:justify; font-size:18px;">
Observe que o valor-p da estatística Qui-quadrado foi significativo, considerando um nível de significância de 0.05. Consequentemente, podemos rejeitar a hipótese de independência entre as campanhas, isto é, existe associação entre o resultado da campanha atual e a campanha anterior.
</p>

## 5. Qual o fator determinante para que o banco exija um seguro de crédito?
<p style="text-align:justify; font-size:18px;">
Como informação *a priori*, sabemos que oferecer crédito a um inadimplente pode representar um risco maior para a instituição que oferece. Na situação em estudo, uma das variáveis, denominada "default", classifica os clientes em adimplente ("no") e inadimplente ("yes"). Para verificar se essa variável deve ser considerada importante, podemos, inicialmente, analisar a proporção de pessoas que estão em *default* e que aderiram à campanha. 
</p>
<br>
```{r,echo=FALSE, warning=FALSE, message=FALSE,fig.align='center'}
CrossTable(dados$default,dados$y, prop.r = T,
           prop.c = F,
           prop.t = F,
           prop.chisq = F)
```
<br>
<p style="text-align:justify; font-size:18px;">
Como observado na tabela anterior, quase 2% das pessoas que estão devendo, aderiram à campanha. Esta pode ser uma variável determinante para que o banco exija um seguro de crédito. Podemos ainda analisar as características dos clientes que estão em *default* por meio de um modelo de regressão. </p>
<br>
```{r,echo=FALSE, warning=FALSE, message=FALSE,fig.align='center'}

fit2<- glm(ifelse(default=="yes",1,0) ~ age+job+marital+education+balance+housing+loan+
                                        campaign + previous + contact + pdays + duration+
                                        poutcome + y, data=dados, family=binomial(link="logit"))
  m2<-step(fit2,trace=FALSE)
  m2_result<-summary(m2)
  m2_result$coefficients %>% 
  kable() %>%
  kable_styling("striped") %>%
  add_header_above(c(" " = 1, "Logistic model output" = 4)) %>% 
  scroll_box(height = "250px")
```

## 6. Quais são as características mais proeminentes de um cliente que possua empréstimo imobiliário?
<p style="text-align:justify; font-size:18px;">
Novamente, como nosso interesse é especialmente interpretar as variáveis, utilizaremos um modelo logístico. A variável resposta que desejamos entender é "housing", de natureza binária, e assume "yes" se o cliente fez empréstimo imobiliário e "no" caso contrário.
</p><br>
```{r,echo=FALSE, warning=FALSE, message=FALSE,fig.align='center'}
  fit3<- glm(ifelse(housing=="yes",1,0) ~ age+job+marital+education+balance+default+loan,
              data=dados, family=binomial(link="logit"))
  m3<-step(fit3,trace=FALSE)
  m3_result<-summary(m3)
  m3_result$coefficients %>% 
  kable() %>%
  kable_styling("striped") %>%
  add_header_above(c(" " = 1, "Logistic model output" = 4)) %>% 
  scroll_box(height = "200px")
```
<br>
<p style="text-align:justify; font-size:18px;">
Baseados nesse modelo apresentamos abaixo algumas gráficas descritivas dos clientes possuem empréstimo imobiliário.
</p>
<br>

```{r,echo=FALSE, warning=FALSE, message=FALSE,fig.align='center'}
df4<-dados %>%
filter(housing=="yes")

#Grafico 3
g3<-df4%>%
select(age) %>%
ggplot(aes(x="Idade",y=age,fill="#FEE0D2")) +
geom_boxplot()+
stat_summary(fun.y=mean, geom="point", shape=20, size=5, color="red", fill="red")+
theme(legend.position="none") +
coord_flip()

#Grafico 4
g4<-df4 %>%
group_by(job) %>%
summarise(n=n()) %>%
ggplot(aes(x=reorder(job, n),y=n))+
geom_bar(stat = "identity",fill="#FC9272")+
ylab("Frequência")+
xlab("Profissão")+
coord_flip()+
scale_fill_brewer(palette="Reds")

#Grafico 5
g5<-df4 %>%
group_by(education) %>%
summarise(n=n()) %>%
ggplot(aes(x=reorder(education, n),y=n))+
geom_bar(stat = "identity",fill="#FC9272")+
ylab("Frequência")+
xlab("Education")+
coord_flip()+
scale_fill_brewer(palette="Reds")

#Grafico 6
g6<-df4%>%
select(balance) %>%
ggplot(aes(x = balance)) +
geom_histogram(fill="#FC9272")+
ylab("Frequência")+
xlab("Balance")
gridExtra::grid.arrange(g3, g4,g5,g6, ncol=2)

```

<br>
<p style="text-align:justify; font-size:18px;">
Dos clientes que possuem um empréstimo imobiliário podemos dizer que tem uma idade media de 39 anos, a maior proporção trabalham com blue-collar or management, o nível educativo mais frequente é secondary e o balance promedio é de 1175.
</p>
<br>